臺灣板橋地方法院交通事件裁定　　　　 96年度交聲字第283號
原處分機關　交通部公路總局臺北區監理所
異　議　人
即受處分人　乙○○
上列異議人即受處分人因違反道路交通管理處罰條例案件，對於
交通部公路總局臺北區監理所於民國九十六年三月三日所為之裁
決處分（原處分案號：北監自裁字裁四０－Ｚ00000000
號）聲明異議，本院裁定如下：
    主  文
異議駁回。
    理  由
一、原處分機關處分意旨略以：異議人即受處分人乙○○於民國
    九十六年二月十日十六時五十二分許，駕駛車牌號碼一五三
    九－ＥＲ號自用小客車，沿國道一號南下行駛五股出口匝道
    （新莊方向）處時，因有「行駛單車匝道右側路肩超越前車
    」之違規，為內政部警政署國道公路警察局第一警察隊警員
    以異議人違反道路交通管理處罰條例第三十三條第一項第九
    款之行為，當場攔停舉發。嗣異議人於九十六年二月二十六
    日以郵政劃撥繳納罰緩新臺幣（下同）四千元後，經原處分
    機關於九十六年三月三日，依道路交通管理處罰條例第三十
    三條第一項第九款、第六十三條第一項第一款（裁決書漏載
    第一款）規定，裁處異議人即受處分人四千元罰鍰，並記違
    規點數一點等情。
二、本件異議意旨略以：異議人於上揭時、地於五股泰山交流道
    出口匝道處靠右行駛，當時靠左行駛者，滿是車子，伊打著
    左邊的方向燈，慢慢的向左側行進，因當時左側車子是一輛
    接著一輛，沒有一輛肯讓伊插進去，維持六分鐘左右，等到
    伊插入時，車子已到分岔路白線處（按：槽化線），伊繼續
    走走停停在標準的左側往新莊泰山方向行駛，走了約十公尺
    左右，就被交警攔下開單，故伊並無違規，因為伊被攔停時
    ，伊是行駛在左側車道，並非在路肩上，顯然員警舉發有誤
    ，為此聲明異議，請求撤銷原處分云云。
三、按汽車行駛高速公路，不得有在路肩上行駛，或利用路肩超
    越前車或倒車之行為，高速公路及快速公路交通管制規則第
    九條第一項第二款定有明文。次按高速公路路肩係供執行任
    務之救護車、消防車、警備車、工程車、救濟車及吊車，以
    及經高速公路管理機關核准，執行檢修或拖吊任務之之檢修
    及拖吊車輛之用，其他車輛尚不得以車道阻塞而占用路肩行
    駛，此由高速公路及快速公路交通管制規則第九條第二項規
    定之反面解釋意旨亦足資參照。再按汽車行駛於高速公路，
    不遵使用限制、禁止、行車管制及管理事項之管制規則而未
    依規定使用路肩，處汽車駕駛人三千元以上六千元以下罰鍰
    ，並記違規點數一點，道路交通管理處罰條例第三十三條第
    一項第九款、第六十三條第一項第一款定有明文。
四、經查：
  (一)本件異議人於九十六年二月十日十六時五十二分許，駕駛車
    牌號碼一五三九－ＥＲ號自用小客車，沿國道一號南下行駛
    至五股交流道出口匝道處時，因「行駛單車匝道右側路肩超
    越前車」，經內政部警政署國道公路警察局第一警察隊員警
    依道路交通管理處罰條例第三十三條第一項第九款，當場攔
    停舉發之事實，有內政部警政署國道公路警察局公警局交字
    第Ｚ00000000號舉發違反道路交通管理事件通知單
    一紙在卷可佐。
  (二)訊據異議人雖矢口否認有行駛路肩之違規事實，並以前揭情
    詞置辯，然查：上揭違規事實，業經證人即本件舉發員警甲
    ○○於本院訊問時具結證稱：「異議人當時是從槽化線那邊
    的路肩，要往新莊方向行駛，當時車流擁塞，異議人應該要
    在槽化線之前就要切到主線道，我們是在出新莊匝道裡面路
    肩舉發本件違規，並非異議人所畫在槽化線之前就有切入主
    線道的情形，我們是在出新莊匝道方向距離槽化線一百公里
    處彎道舉發，因為當時只有單車匝道，所以在車流擁塞的情
    況下，只有異議人這台車開過來，我們就攔停該名駕駛，該
    名駕駛陳述他是由五股平面要下新莊，他說他切不進去，所
    以就行駛匝道路肩，因為我們當時有問他說你切不進來有無
    打方向燈，而且在利用匝道右側路肩超車已經是違規行為，
    又異議人的速度很快、很明顯，因為當時都在塞車，只有異
    議人的車輛從匝道出口路肩急速開來，所以才將他攔停並且
    舉發‧‧‧如果異議人是行駛在主線道，我怎麼可能會攔停
    他。」等語，且證人甲○○上開證詞業經具結程序之擔保，
    其與異議人並不相識，亦無怨隙，衡情當無胡亂指摘反自陷
    偽證罪責之理，本院亦查無證人有何捏造事實違法取締之情
    形，堪認證人甲○○上開證詞乃為真實可採。復參以證人於
    本院訊問時所呈攔停當場之錄音光碟，經本院勘驗後，異議
    人於被攔停當時確實有對舉發警員即本件證人供承稱：「我
    不是故意要走路肩違規，我是擠擠不進來」等語可知，異議
    人確實有違規行駛路肩之事實甚明，是異議人前揭辯解，不
    足採信。從而，異議人於前揭時、地駕駛上開自用小客車，
    確有行駛於高速公路未依規定使用路肩之違規事實，堪予認
    定。
五、綜上，本件異議人前開違規事實，事證明確，原處分機關依
    道路交通管理處罰條例第三十三條第一項第九款、第六十三
    條第一項第一款規定，裁處異議人即受處分人罰鍰四千元，
    並記違規點數一點，於法並無違誤或不當之處。異議人執上
    揭理由，對原處分機關所為裁決處分聲明異議為無理由，應
    予駁回。
據上論斷，應依道路交通案件處理辦法第十九條，裁定如主文。
中　　華　　民　　國　　96　　年　　10　　月　　30　　日
                    交通法庭  法　官  王士珮
以上正本證明與原本無異。
如不服本裁定，應於送達後五日內，向本院提出抗告狀。
                              書記官  程欣怡
中　　華　　民　　國　　96　　年　　10　　月　　30　　日
